- def:
  - sseq:
    - - - sense
        - dt:
          - - text
            - '{bc}to {a_link|illuminate}, to {a_link|light} (up)'
          sn: '1'
    - - - sense
        - dt:
          - - text
            - '{bc}to {a_link|enlighten}'
          sn: '2'
  fl: transitive verb
  hwi:
    hw: iluminar
    prs:
    - sound:
        audio: ilumi01sp
  meta:
    id: iluminar
    lang: es
    offensive: false
    section: alpha
    sort: '2611868000'
    src: spanish
    stems:
    - iluminar
    uuid: fd5cdb16-179e-4ca5-a38a-7cb73949df03
  shortdef:
  - to illuminate, to light (up)
  - to enlighten
  suppl:
    cjts:
    - cjfs:
      - iluminando
      - iluminado
      cjid: gppt
    - cjfs:
      - ilumino
      - iluminas
      - ilumina
      - iluminamos
      - "ilumin\xE1is"
      - iluminan
      cjid: pind
    - cjfs:
      - iluminaba
      - iluminabas
      - iluminaba
      - "ilumin\xE1bamos"
      - iluminabais
      - iluminaban
      cjid: pret
    - cjfs:
      - "ilumin\xE9"
      - iluminaste
      - "ilumin\xF3"
      - iluminamos
      - iluminasteis
      - iluminaron
      cjid: pprf
    - cjfs:
      - "iluminar\xE9"
      - "iluminar\xE1s"
      - "iluminar\xE1"
      - iluminaremos
      - "iluminar\xE9is"
      - "iluminar\xE1n"
      cjid: futr
    - cjfs:
      - "iluminar\xEDa"
      - "iluminar\xEDas"
      - "iluminar\xEDa"
      - "iluminar\xEDamos"
      - "iluminar\xEDais"
      - "iluminar\xEDan"
      cjid: cond
    - cjfs:
      - ilumine
      - ilumines
      - ilumine
      - iluminemos
      - "ilumin\xE9is"
      - iluminen
      cjid: psub
    - cjfs:
      - iluminara
      - iluminaras
      - iluminara
      - "ilumin\xE1ramos"
      - iluminarais
      - iluminaran
      cjid: pisb1
    - cjfs:
      - iluminase
      - iluminases
      - iluminase
      - "ilumin\xE1semos"
      - iluminaseis
      - iluminasen
      cjid: pisb2
    - cjfs:
      - iluminare
      - iluminares
      - iluminare
      - "ilumin\xE1remos"
      - iluminareis
      - iluminaren
      cjid: fsub
    - cjfs:
      - he iluminado
      - has iluminado
      - ha iluminado
      - hemos iluminado
      - "hab\xE9is iluminado"
      - han iluminado
      cjid: ppci
    - cjfs:
      - "hab\xEDa iluminado"
      - "hab\xEDas iluminado"
      - "hab\xEDa iluminado"
      - "hab\xEDamos iluminado"
      - "hab\xEDais iluminado"
      - "hab\xEDan iluminado"
      cjid: ppsi
    - cjfs:
      - hube iluminado
      - hubiste iluminado
      - hubo iluminado
      - hubimos iluminado
      - hubisteis iluminado
      - hubieron iluminado
      cjid: pant
    - cjfs:
      - "habr\xE9 iluminado"
      - "habr\xE1s iluminado"
      - "habr\xE1 iluminado"
      - habremos iluminado
      - "habr\xE9is iluminado"
      - "habr\xE1n iluminado"
      cjid: fpin
    - cjfs:
      - "habr\xEDa iluminado"
      - "habr\xEDas iluminado"
      - "habr\xEDa iluminado"
      - "habr\xEDamos iluminado"
      - "habr\xEDais iluminado"
      - "habr\xEDan iluminado"
      cjid: cpef
    - cjfs:
      - haya iluminado
      - hayas iluminado
      - haya iluminado
      - hayamos iluminado
      - "hay\xE1is iluminado"
      - hayan iluminado
      cjid: ppfs
    - cjfs:
      - hubiera iluminado
      - hubieras iluminado
      - hubiera iluminado
      - "hubi\xE9ramos iluminado"
      - hubierais iluminado
      - hubieran iluminado
      cjid: ppss1
    - cjfs:
      - hubiese iluminado
      - hubieses iluminado
      - hubiese iluminado
      - "hubi\xE9semos iluminado"
      - hubieseis iluminado
      - hubiesen iluminado
      cjid: ppss2
    - cjfs:
      - hubiere iluminado
      - hubieres iluminado
      - hubiere iluminado
      - "hubi\xE9remos iluminado"
      - hubiereis iluminado
      - hubieren iluminado
      cjid: fpsb
    - cjfs:
      - '-'
      - ilumina
      - ilumine
      - iluminemos
      - iluminad
      - iluminen
      cjid: impf
